臺灣高雄地方法院民事裁定
110年度消債更字第189號
聲  請  人  張智全  
0000000000000000

上列當事人因消費者債務清理事件聲請更生，本院裁定如下：
    主  文
聲請人張智全自中華民國一一○年十一月三日下午四時起開始更
生程序。
命司法事務官進行本件更生程序。
    理  由
一、聲請意旨略以：伊有不能清償債務情事，前向安泰銀行聲請
    前置協商，惟協商不成立。伊又未經法院裁定開始清算程序
    或宣告破產，爰聲請更生等語。
二、按債務人不能清償債務或有不能清償之虞者，得依本條例所
    定更生或清算程序，清理其債務；債務人無擔保或無優先權
    之本金及利息債務總額未逾新臺幣（下同）12,000,000元者
    ，於法院裁定開始清算程序或宣告破產前，得向法院聲請更
    生；法院開始更生程序之裁定，應載明其年、月、日、時，
    並即時發生效力；法院開始更生或清算程序後，得命司法事
    務官進行更生或清算程序，必要時得選任律師、會計師或其
    他適當之自然人或法人1人為監督人或管理人，消費者債務
    清理條例（下稱消債條例）第3條、第16條第1項、第42條第
    1項、第45條第1項分別定有明文。
三、經查：
　㈠聲請人前向安泰銀行聲請前置協商，於民國110年3月9日協商
    不成立，嗣於110年7月26日具狀向本院聲請更生等情，有前
    置協商不成立通知書（卷第59頁）、安泰銀行陳報狀（卷第
    43至55頁）附卷可稽，堪信為真實。
  ㈡聲請人於107年度至109年度均無申報所得，名下無財產，雖
    有中國人壽保單，惟非要保人；又聲請人於旻煬工程有限公
    司任職，原每月收入為27,000元，如有全勤，另有全勤獎金
    1,000元，110年6月起因疫情之故，每月收入暫時調降為24,
    500元，亦無全勤獎金，現未領取補助或給付等情，有107年
    至108年綜合所得稅各類所得資料清單及財產歸屬資料清單
    （卷第14至16頁）、109年度稅務電子閘門財產所得調件明
    細表（卷第40頁）、財產及收入狀況說明書（卷第6至10頁
    、第120頁）、債權人清冊（卷第11頁）、戶籍謄本（卷第8
    3頁）、勞工保險被保險人投保資料表（卷第13頁）、個人
    商業保險查詢結果表（卷第177頁）、財團法人金融聯合徵
    信中心前置協商專用債權人清冊（卷第62至63頁）、信用報
    告（卷第60至61頁）、社會補助查詢表（卷第36至38頁）、
    勞動部勞工保險局函（卷第41頁）、勞動部勞動力發展署高
    屏澎東分署函（卷第42頁）、租金補助查詢表（卷第39頁）
    、存簿（卷第80頁）、在職證明書（卷第64至65頁）、中國
    人壽保險股份有限公司函（卷第108至109頁）等附卷可證。
    經考量聲請人上述工作、收入情況，爰以聲請人於108年7月
    至110年7月平均每月收入26,300元【計算式：（27,000×23＋
    24,500×2）÷25＝26,800】評估其償債能力。
　㈢關於聲請人必要生活費用部分，聲請人雖主張每月支出24,00
    0元（包含每月分擔配偶所有房屋之貸款10,000元）乙情，
    並提出配偶之存簿（卷第79頁）為憑。惟按債務人必要生活
    費用，以最近1年衛生福利部或直轄市政府所公告當地區每
    人每月最低生活費1.2倍定之，消債條例第64條之2第1項定
    有明文。本院參酌衛福部社會司所公告110年度高雄市最低
    生活費為13,341元，又該最低生活費用之標準，係照當地最
    近1年平均每人消費支出60％訂定，依其基準之家庭收支調查
    報告調查表格式所示有關經常性支出之調查項目，包括利息
    支出、食品、衣著、房租及水費、電費、醫療保健、交通、
    娛樂、教育等，已涵蓋聲請人所陳報之支出項目。是本院認
    聲請人必要生活費用以最低生活費之1.2倍即16,009元計算
    已足，逾此範圍難認必要。
  ㈣承上，聲請人目前每月收入約26,800元，扣除個人必要支出1
    6,009元後，剩餘10,791元。聲請人目前負債總額為1,907,0
    57元（卷第11頁債權人清冊、卷第122至125頁安泰銀行陳報
    狀），以每月所餘逐年清償，至少須約15年（計算式：1,90
    7,057÷10,791÷12≒15）始能清償完畢，應認其已不能清償債
    務。此外，聲請人無擔保或無優先權之債務總額未逾12,000
    ,000元，且無消債條例第6條第3項、第8條或第46條各款所
    定駁回更生聲請之事由存在。則聲請人聲請更生為有理由，
    應予准許，爰命司法事務官進行本件更生程序。
四、依消債條例第11條第1 項、第45條第1 項、第16條第1 項，
    裁定如主文。
中　　華　　民　　國　　110 　年　　11　　月　　3 　　日
              　　民事庭　　法　官　賴寶合
以上正本係照原本作成。
本裁定不得抗告。
中　　華　　民　　國　　110 　年　　11　　月　　3 　　日
  　                        書記官　胡美儀